---
title: "Part1"
author: "Aishameriane"
date: "30 de dezembro de 2016"
output: html_document
---

# Introduction to R - 1

## Part 1 - Intro to Basics

### How it works

No editor você consegue digitar instruções como operações aritméticas para que o R resolva.

Por exemplo, para calcularmos 3 mais 4, basta digitar:

```{r}
3+4
```

(o resultado sai com os sinais de `#` por causa do pacote R Markdown, usado para fazer estas notas)

O R utiliza o sinal `#` para indicar os comentários. Isso significa que frases precedidas por ele não serão interpretadas. Os comentários são úteis para que você deixe explicado seu código, assim qualquer pessoa (incluido o seu "eu" futuro) poderá entender.

```{r}
# O R pulará esta e a próxima linha e executará somente a terceira
# 3 + 4

4+5
```

### Arithmetic with R

As operações aritméticas estão implementadas no R e podem ser utilizadas através de seus operadores:

* Adição: `+`
* Subtração: `-`
* Multiplicação: `*`
* Divisão: `/`
* Exponenciação: `^`
* Módulo: `%%`

Os primeiros 4 operadores são utilizados da maneira convencional, `3+4` é 3 mais 4, `3-4` é três menos quatro e assim por diante. A exponenciação eleva o número mais à esqueda ao que está imediatamente à direita: `3^2` é 9. Já a operação de módulo retorna o resto da divisão inteira: `5%%3` é 2, já que o 5 é divisível por 3 uma vez e resta o número 2.

Exemplos:

```{r}
# Adição
5+5
```

```{r}
# Subtração
5-5
```

```{r}
# Multiplicação
3*5
```

```{r}
# Divisão
# Os parênteses terão o mesmo efeito que na matemática "no papel",
# as operações entre parênteses são executadas primeiro
(5+5)/2
```

```{r}
# Exponenciação
3^2
```

```{r}
# Módulo
5%%3
```


### Variable Assignment (1)

Um conceito básico em programação (voltada para estatística) é o conceito de *variável*. Uma variável permite que valores (por exemplo, o número 4 ou a letra a) ou objetos (descrições de funções) no R. O nome da variável pode depois ser utilizado para acessar o que está armazenado nela.

Você pode associar (no sentido de armazenar) o número $4$ na variável `minha_var` com o comando `<-`:

```{r}
minha_var <- 4
```

De maneira análoga, podemos armazenar strings (nomes), utilizando sempre aspas para denotar palavras:

```{r}
minha_palavra <- "banana"
```

E podemos armazenar variáveis dentro de variáveis:

```{r}
minha_outra_var<-minha_var
```

Para exibir uma variável, basta digitar o nome dela no console:

```{r}
minha_var
minha_outra_var
```

### Variable Assignment (2)

Outra possibilidade é combinar variáveis. Por exemplo, podemos somar o valor em `minha_var` com o valor em `minha_outra_var` e armazenar em uma variável `total`.

```{r}
total <- minha_var + minha_outra_var
total
```

### Apples and oranges

No entanto, algumas operações não podem ser feitas se variáveis tiverem tipos de informação incompatíveis. Por exemplo, se uma variável contém uma string e outra contém um número, o R exibe uma mensagem de erro:

```{r}
minha_var <- 4
minha_outra_var <- "banana"
#total <- minha_var + minha_outra_var
# Está comentado porque dá erro e aí não compila =P
```

### Basic data types in R

O erro do exemplo anterior nos leva para os tipos de dados (ou variáveis) existentes no R.
Os 4 tipos básicos são:

1. *Numeric*: números (reais) quaisquer. Por exemplo, $\pi$ (tente digitar `pi` no console, este é um valor "pré-salvo" no R!), $4.000$, $4.5$, etc.
2. *Integers*: números inteiros. Um *integer* sempre é também do tipo *numeric*;
3. *Logicals*: os valores `TRUE` e `FALSE` (ou `V` e `F`) são valores lógicos;
4. *Characters*: usualmente palavras/nomes, coisas que não tem um significado em termos de quantidade.

### What's that data type?

Para saber qual o tipo (classe) de uma variável, usa-se a função `class()`. Com ela, evitamos o erro que tivemos há dois exemplos atrás:

```{r}
# Declare variables of different types
my_numeric <- 42
my_character <- "universe"
my_logical <- FALSE 

# Check class of my_numeric
class(my_numeric)

# Check class of my_character
class(my_character)

# Check class of my_logical
class(my_logical)
```
